臺灣彰化地方法院民事裁定
111年度小上字第18號
上  訴  人  吳佳瑜  

被  上訴人  張宗勝  
上列當事人間請求損害賠償事件，上訴人對於民國111年6月28日
本院彰化簡易庭111年度彰小字第305號小額訴訟事件第一審判決
 提起上訴，本院裁定如下： 
    主  文
上訴駁回。
第二審訴訟費用新臺幣壹仟伍佰元由上訴人負擔。 
    理  由
一、按對於小額程序第一審裁判之上訴或抗告，非以其違背法令
    為理由，不得為之；且提起上訴，上訴狀內應記載上訴理由
    ，表明原判決所違背之法令及其具體內容，暨依訴訟資料可
    認為原判決有違背法令之具體事實，民事訴訟法第436條之2
    4第2項及第436條之25分別定有明文。又依同法第436條之32
    第2項準用第468條及第469條第1款至第5款規定，判決不適
    用法規或適用不當者，為違背法令，其中判決有第469條第1
    款至第5款所列各款情形之一者，為當然違背法令。是上訴
    人於小額訴訟程序提起上訴，如依同法第468條規定，以第
    一審判決有不適用法規或適用法規不當為理由時，其上訴狀
    或理由書應表明該判決所違背之法令條項，或有關解釋字號
    ，或成文法以外之習慣或法理、法則等及其具體內容；
　  如以同法第469條第1款至第5款所列各款情形為上訴理由時
    ，其上訴狀或理由書應表明該判決合於各該條款之具體事實
    。上訴狀或理由書如未依上述方法表明者，或其所表明者
　　與上開法條規定不合，即難認為已合法表明上訴理由，其上
    訴自非合法。又上訴不合法者，依同法第436條之32第2項準
    用第471條第1項、第444條第1項規定，法院毋庸命其補正，
    應逕以裁定駁回。
二、上訴人上訴意旨為：被上訴人於民國110年3月27日下午3時1
    6分許，騎乘機車過失撞及訴外人施博民所有、由上訴人所
    駕駛車牌號碼0000-00號汽車（下稱系爭車輛），致上訴人
    及施博民支出車輛維修費新臺幣（下同）27,340元及代步費
    6,000元。上訴人與施博民為配偶關係，系爭車輛均由上訴
    人使用，於車輛維修期間，上訴人需以計程車代步，因而支
    出代步費用，施博明亦將相關債權讓與上訴人。上訴人實際
    上受有此部分損失，且已事後請計程車司機在收據上，補載
    施博民同為買受人，爰提起上訴，請求廢棄原判決不利於上
    訴人之部分，命被上訴人再給付上訴人6,000元等語
三、經查，原審判決以本件上訴人依債權讓與之法律關，請求上
    開代步費用，是該代步費用應係債權讓與人即系爭車輛之車
    主施博民有該損害，始得請求賠償。然上訴人提出之收據所
    載買受人係上訴人，而非施博民，其復未提出施博民有何因
    本件事故受有代步費用支出之損害為由，駁回上訴人此部分
    請求。上訴人雖提出經計程車司機補載施博民同為買受人之
    收據5紙為憑。惟依民事訴訟法第436條之28規定，「當事人
    於第二審程序不得提出新攻擊或防禦方法，但因原法院違背
    法令致未能提出者，不在此限。」，且依前揭規定及說明，
    小額訴訟程序之上訴審為法律審，所為判決係以原審判決所
    確定之事實為基礎，如非以原審判決違背法令為理由，不得
    為之。上訴人於原審判決後，始提出上開增載後收據，乃屬
    新攻擊防禦方法，因其並未敘明原審法院有違背法令，致未
    能於原審程序提出之情事，本院自不得予以審酌。
四、經核上訴人之上開上訴理由，並未具體說明原判決有何不適
    用法規或適用法規不當之情形，亦未具體表明原審判決所違
    背之法令及其具體內容，以及依據何訴訟資料可認為原審判
    決有何違背法令之具體事實，因此依照首揭法條規定及說明
    ，本件上訴為不合法，應予駁回。
五、依民事訴訟法第436條之32第1項準用第436條之19第1項規定
    ，第二審法院為訴訟費用之裁判時，應確定其訴訟費用額，
    而本件第二審訴訟費用額確定為裁判費新臺幣1,500元，本
    院爰依前揭規定，諭知如主文第2項。
六、據上論結，本件上訴為不合法，依民事訴訟法第436條之32
    第1項、第2項、第444條第1項前段、第436條之19第1項、第
    95條、第78條，裁定如主文。　  
中　　華　　民　　國　　111 　年　　8 　　月　　12　　日
            民事第三庭    　審判長法　官　洪榮謙
                                  法  官　羅秀緞
                                  法  官　鍾孟容
以上正本證明與原本無異。
不得抗告。
中　　華　　民　　國　　111 　年　　8 　　月　　12　　日
                                書記官　張茂盛